- Hlm Hann Maristes
- https://bambadiagne.github.io/
- □ Télétravail ou présentiel
- +221 77 944 96 28

Langues

Français

Anglais

Résegux sociaux

in

https://www.linkedin.com/in/ah madou-bamba-diagne/



https://github.com/bambadiagn

Atouts

Ambitieux

Curieux

Esprit d'Equipe

Centres d'intérêt

Open Source et rédaction d'articles

CTF(compétitions cybersécurité)

Football

Atouts

AWS Certified Cloud Practitioner

8x Certification
OpenClassrooms(python,js,docker,...)

Python : des fondamentaux aux concepts avancés du langage(fun-mooc)

Ahmadou Bamba Diagne

Développeur full-stack | Devops

Développeur Full Stack avec 3 ans d'expérience, j'ai travaillé sur divers projets exploitant des technologies riches et variées. Ma polyvalence m'a permis de maîtriser l'ensemble du processus de développement, de la conception à la mise en production. Mon expertise couvre également les pratiques DevOps, assurant des déploiements fluides grâce à l'utilisation judicieuse d'outils d'intégration continue.

Expériences professionnelles

Développeur Full Stack

Mai 2023 Hapidata Dakar, Sénégal

- Rédiger la documentation de déploiement pour les différents environnements (dev, staging, prod).
- Maintenir l'application existante (corriger les bugs,ajouter des fonctionnalités,optimisation).
- Créer des environnements pour certaines applications.
- Migrer et transformer des données de MongoDB vers PostgreSQL (ETL).
- Recueillir les exigences fonctionnelles du client.
- Modification de projets open source
- Outils: Angular, Node. js, Codeigniter, Python, Bash, Docker, Azure functions

Développeur Full Stack(MEAN)

D'avril 2021 à avril 2023 Tecklabs Dakar, Sénégal

- Maintenance et mise à jour des services backend
- Maintenance et mise à jour du site web de Sandaga Montréal
- Travailler sur d'autres projets avec la même pile (MEAN avec le cloud AWS)
- Utiliser le cloud tout au long du processus (AWS SES pour l'envoi d'email, AWS S3 pour le stockage de nos images, CloudWatch pour le stockage des logs de nos applications)
- **Outils:** Angular, Node. js, Docker, C#, Python, Bash, AWS, Mongo DB, Github Actions, Cron jobs

Python Consultant and FreeLance(Django REST)

De juillet 2022 à octobre 2022 Yité Technologies Dakar, Sénégal

- Aider les développeurs juniors à créer une application en temps réel basée sur le socket
- Résoudre certains bugs
- Auditer le code et apporter des améliorations (code propre)
- Outils: Django,Système de stockage(AWS S3),Linux

Diplômes et Formations

Master 1 Transmission de Données et Sécurité de l'Information(TDSI)

De décembre 2020 à décembre Université Cheikh Anta Diop Dakar, 2021 Senegal

Licence Transmission de Données et Sécurité de l'Information(TDSI)

D'octobre 2017 à octobre 2020 Université Cheikh Anta Diop Dakar, Senegal

Baccalauréat Sciences Exactes(S1)

D'octobre 2016 à juillet 2017 Halwar Groupe Scolaire Dakar, Senegal

Compétences

Frontend

HTML,CSS,Angular,React

Langages informatique

Java SE ,Python,Javascript/Typescript

Backend(frameworks)

Node.js,Flask,Django,JEE

Base de données

MySQL,PostgresSQL,MongoDB,Redis

Cloud et Systemes

Windows,Linux,AWS(certifié),bash

Devops

Git, GitHub actions, Docker, Jenkins, Ansible,

Projets réalisés(personnels et scolaires)

GitHub user stats (lien)

- Front: Angular + Angular Material Technologies
- Backend: Flask, Docker, GraphQL, cron

React Airbnb Clone(lien)

• Technologies: React.js,axios,django rest framework

Générateur et cracker de mot de passe(lien)

• Technologies:PyQt5,Python

Passerelle de paiement de produits(lien)

• Technologies: Django,Postgres,FileStack

API pour la gestion des billets de bus et des utilisateurs(lien)

• Technologies: Django,SQLite

Application Web de critique de livres(lien)

• Technologies: Flask , API, PostgreSQL

Application Web(Blog) (lien)

• Technologies: Angular, Firebase

Site E-commerce avec JavaEE

• Technologies: JavaEE,MySQL

Application web (Gestion de Stock) (lien)

• Technologies: Symfony, MySQL

Implémentation de systèmes cryptographiques(symétrique :AES,DES, classique)

• Technologies: Python, Jupyter